【裁判字號】    95,訴,1410
【裁判日期】    950822
【裁判案由】    毒品危害防制條例
【裁判全文】
臺灣桃園地方法院刑事判決              95年度訴字第1410號
公  訴  人  台灣桃園地方法院檢察署檢察官
被      告  甲○○
上列被告因違反毒品危害防制條例案件，經檢察官提起公訴（95
年度毒偵字第2371號），被告於準備程序進行中為有罪之陳述，
經本院合議庭裁定由受命法官獨任進行簡式審判程序，本院判決
如下：
    主      文
甲○○施用第一級毒品，累犯，處有期徒刑捌月。又施用第二級
毒品，累犯，處有期徒刑伍月，扣案之吸食器貳組、玻璃球壹個
均沒收。應執行有期徒刑壹年，扣案之吸食器貳組、玻璃球壹個
均沒收。
    事  實
一、甲○○前於民國88年間因施用毒品案件，經本院以88年度毒
    聲字第2475號裁定送觀察勒戒後，因認有繼續施用毒品傾向
    ，經本院以88年度毒聲字第3044號裁定令入戒治處所施以強
    制戒治，於88年9 月29日停止戒治付保護管束，於89年5 月
    24日保護管束期滿視為執行完畢，經臺灣桃園地方法院檢察
    署檢察官於90年1 月4 日以90年度戒偵字第24號不起訴處分
    確定。復於94年間因施用毒品案件，經本院以94年度訴字第
    1327號於95年1 月16日判處應執行有期徒刑10月確定。再因
    持有毒品案件，經本院判處有期徒刑3 月確定，於95年3 月
    8 日縮刑期滿執行完畢。
二、詎甲○○仍未戒除毒癮，復分別基於施用第1 級毒品海洛因
    及第2 級毒品甲基安非他命之犯意，於95年4 月19日為警採
    尿前26小時及96小時內之某時許，在桃園縣楊梅鎮○○路○
    段676 巷10弄139 號住處，施用海洛因及以將甲基安非他命
    放入吸食器內燒烤吸食所產生白煙之方式施用甲基安非他命
    各1 次，經警於95年4 月19日17時許，在上址住處查獲，並
    扣得甲○○所有供施用甲基安非他命使用之吸食器2 組及玻
    璃球吸管1 個。
三、案經新竹縣警察局竹東分局報請臺灣桃園地方法院檢察署檢
    察官偵查起訴。本院合議庭依甲○○於準備程序進行中為有
    罪之陳述，裁定由受命法官獨任進行簡式審判程序審理。
    理  由
一、證據能力部分：
  (一)查本件被告甲○○所為之自白，並無出於強暴、脅迫、利誘
    、詐欺、疲勞訊問、違法羈押或其他不正之方法，亦非違反
    法定障礙事由經過期間不得訊問或告知義務之規定而為，依
    刑事訴訟法第156 條第1 項、第158 條之2 規定，應認其有
    證據能力。
  (二)卷附昭信科技顧問股份有限公司濫用藥物尿液檢體檢驗報告
    等被告以外之人於審判外之書面陳述，依刑事訴訟法第273
    條之2 規定排除同法第159 條第1 項之傳聞排除法則之適用
    ，均有證據能力。
  (三)扣案之吸食器等證物，並非供述證據，無傳聞法則之適用，
    與本案具有關聯性，且上開物證經偵辦員警合法取得，具有
    證據能力。
二、認定犯罪事實之證據及理由：
  (一)上揭事實業據被告甲○○於本院審理中坦承不諱，且被告為
    警查獲後採集之尿液經檢驗結果呈嗎啡、可待因、安非他命
    、甲基安非他命陽性反應，有昭信科技顧問股份有限公司濫
    用藥物尿液檢體檢驗報告1 紙附卷可稽；復有被告施用甲基
    安非他命使用之吸食器2 組及玻璃球吸管1 個扣案可為佐證
    。被告之自白堪認與事實相符。
  (二)被告前因施用毒品強制戒治及判處罪刑等情，有臺灣高等法
    院被告前案紀錄表在卷可憑，被告於強制戒治執行完畢後5
    年內再犯施用毒品之犯行洵堪認定，應依法論科。
三、論罪科刑：
  (一)刑法修正後新舊法之比較適用：
    1.查被告行為後，於94年2 月2 日修正公布之刑法部分條文
      ，業於95年7 月1 日施行。而行為後法律有變更者，適用
      行為時之法律，但行為後之法律有利於行為人者，適用最
      有利於行為人之法律，修正後刑法第2 條第1 項定有明文
      ，此條規定乃與刑法第1 條罪刑法定主義契合，而貫徹法
      律禁止溯及既往原則，係規範行為後法律變更所生新舊法
      律比較適用之準據法，是刑法第2 條本身雖經修正，但刑
      法第2 條既屬適用法律之準據法，本身尚無比較新舊法之
      問題，應一律適用裁判時之現行刑法第2 條規定以決定適
      用之刑罰法律，先予辨明。又以本次刑法修正之比較新舊
      法，應就罪刑有關之共犯、未遂犯、想像競合犯、牽連犯
      、連續犯、結合犯，以及累犯加重、自首減輕暨其他法定
      加減原因（如身分加減）與加減例等一切情形，綜其全部
      罪刑之結果而為比較，有最高法院95年度第8 次刑庭會議
      決議可資參照。與本案相關之修正如下：
      修正後刑法第47條關於累犯之規定，增加犯罪行為人之
        再犯係出於「故意」者，始有累犯加重之適用。本件被
        告再犯本件之罪，係出於故意，無論依修正前或修正後
        之刑法第47條規定（修正後係刑法第47條第1 項），均
        構成累犯，依修正後刑法第2 條第1 項前段之規定，應
        適用行為時即修正前刑法第47條規定論處。
      修正前刑法第51條第5 款、第7 款原分別規定：「數罪
        併罰，分別宣告其罪之刑，依左列各款定其應執行者：
        ‧‧‧五、宣告多數有期徒刑者，於各刑中之最長期以
        上，各刑合併之刑期以下，定其刑期。但不得逾二十年
        。‧‧‧七、宣告多數罰金者，於各刑中之最多額以上
        ，各刑合併之金額以下，定其金額」」，修正後就刑法
        第51條第5 款規定改為：「宣告多數有期徒刑者，於各
        刑中之最長期以上，各刑合併之刑期以下，定其刑期。
        但不得逾三十年。」，至同條第7 款則未加以修正。比
        較結果，修正後之刑法並非較有利於被告。
      沒收為從刑之一種，又從刑附屬於主刑，除法律有特別
        規定者外，依主刑所適用之法律（最高法院95年第8 次
        刑事庭會議決議參照）。
    2.綜合上述各條文修正前、後之比較，揆諸前揭最高法院決
      議及修正後刑法第2 條第1 項前段、後段規定之「從舊、
      從輕」原則，自應全部適用被告行為時之法律，即修正前
      刑法之相關規定予以論處。
  (二)按海洛因及甲基安非他命分屬毒品危害防制條例第2 條第2
    項第1 款、第2 款規定之第1 級、第2 級毒品，核被告所為
    ，係犯毒品危害防制條例第10條第1 項之施用第1 級毒品罪
    及同條第2 項之施用第2 級毒品罪。被告施用前非法持有第
    1 級毒品海洛因、第2 級毒品甲基安非他命，進而施用，其
    持有之低度行為應為施用之高度行為所吸收，均不另論罪。
    又被告有事實欄所載論罪科刑執行情形，有臺灣高等法院被
    告前案紀錄表在卷可憑，其於有期徒刑執行完畢5 年內，再
    犯本件有期徒刑以上之施用第1 級毒品及施用第2 級毒品罪
    ，均為累犯，應依修正前刑法第47條規定各加重其刑。被告
    所犯施用第1 級毒品及施用第2 級毒品，犯意各別，罪名不
    同，應分論併罰之。爰審酌被告犯罪之目的、動機、手段、
    被告前有施用毒品之素行、被告之品行、智識程度、犯罪所
    生損害及被告犯罪後坦承不諱態度良好等一切情狀，量處如
    主文所示之刑，並定其應執行之刑，以示懲儆。
四、沒收部分：
    扣案之吸食器2 組及玻璃球吸管1 個為被告所有供施用甲基
    安非他命使用之物，業據被告供承在卷，應依修正前刑法第
    38條第1 項第2 款宣告沒收。
五、據上論斷，應依刑事訴訟法第273 條之1 第1 項、第299 條
    第1 項前段，毒品危害防制條例第10條第1 項、第2 項，修
    正後刑法第2 條第1 項前段，刑法第11條，修正前刑法第47
    條、第51條第5 款、第38條第1 項第2 款，判決如主文。
本案經檢察官邱曉華到庭執行職務。
中    華    民    國    95    年    8     月    22    日
                  刑事第六庭法  官  蔡寶樺
以上正本證明與原本無異。
如不服本判決，應於判決送達後10日內向本院提出上訴狀（應附
繕本），上訴於臺灣高等法院。
                            書記官  王泰元
中    華    民    國    95    年    8     月    22    日
附錄本案法條：
毒品危害防制條例第10條
施用第一級毒品者，處 6 月以上 5 年以下有期徒刑。
施用第二級毒品者，處 3 年以下有期徒刑。


司法院資訊處製作；財團法人民間司法改革基金會備份。
